【裁判字號】    89,交上訴,113
【裁判日期】    890426
【裁判案由】    公共危險等
【裁判全文】
臺灣高等法院刑事判決                  八十九年度交上訴字第一一三號
    上  訴  人
    即  被  告  乙○○
右上訴人因公共危險等案件，不服臺灣士林地方法院，八十九年度交訴字第一四號，
中華民國八十九年四月二十六日第一審判決（起訴案號：臺灣士林地方法院檢察署八
十八年度偵字第一一八０五號、八十九年度偵字第四五號），提起上訴，本院判決如
左：
    主      文
上訴駁回。
    事實及理由
一、本案經本院審理結果，認第一審判決以被告乙○○所為，係犯刑法第一百八十五
    條之四肇事致人死傷逃逸罪、第一百八十五條之三酒後不能安全駕駛動力交通工
    具罪及第二百八十四條第一項前段過失傷害罪，其以一過失行為傷害吳鴻書、吳
    姍書二人，為想像競合，應依一重之過失傷害罪處斷。其所犯上開肇事致人死傷
    罪、酒後不能安全駕駛動力交通工具罪與過失傷害罪間，犯意各別，行為互殊，
    罪名有異，應予分論併罰。被告為汽車駕駛人，酒醉駕車，因而致人受傷，依法
    應負刑事責任，應依道路交通管理處罰條例第八十六條第一項加重其刑二分之一
    。並審酌被告於酒後駕車、行駛中猶低頭撿物、超速行駛之過失程度、告訴人吳
    姍書、吳鴻書所受之傷害、對於肇事逃逸狡詞卸責之犯後態度及迄未與告訴人吳
    姍書、吳鴻書和解等情，量處其駕駛動力交通工具肇事，致人受傷而逃逸部分有
    期徒刑柒月，因過失傷害人部分處有期徒刑參月。又服用酒類，不能安全駕駛動
    力交通工具而駕駛部分處罰金貳萬元，罰金部分並諭知如易服勞役，以參佰元折
    算壹日，及定應執行有期徒刑玖月，罰金貳萬元，罰金如易服勞役，以參佰元折
    算壹日，其認事用法及量刑均無不當（事實欄部分就撞及被害人甲○○所騎乘之
    機車之位置應為民族西路三一巷口，原判決誤植為一一三巷口，應予更正），應
    予維持，並引用第一審判決書記載之事實、證據及理由（詳如附件判決書）。
二、上訴人即被告上訴辯稱伊無肇事逃逸之犯意，再伊剛退伍  無錢與被害人和解，
    請從輕量刑云云。惟查被告有原審判決事實欄所認定之時間，在台北市○○○路
    三一巷口，駕車其左前車頭自後撞擊甲○○，甲○○並因此人車倒地往左前方滑
    行，身體並在地上翻滾數圈，致受有左手肘鈍挫傷、左腰挫傷、左腹股溝挫傷等
    傷害，而被告並未停車下車察看等情，業據證人甲○○於原審到庭結證屬實，並
    有馬偕紀念醫院甲○○之診斷證明書、交通事故調查報告表、交通事故談話記錄
    表各一件在卷可參，甲○○復證稱：於聽到煞車聲不到一秒即被撞倒，且被告於
    審理中自承其要閃以為有閃過去等語，可知其肇事前有看到甲○○在其前方，而
    由該調查報告表所繪事故現場圖觀之，甲○○人車倒地後往左前方滑行，造成地
    上有十四點三公尺之刮車痕，可見當時之撞擊力道應相當大，被告既係駕駛自小
    客車，其左前方車頭自後撞及甲○○，而當時撞擊力又不輕，其稱當時完全不知
    肇事等語，實難採信。其於肇事後完全未停車察看，反駕車往前逃逸，其有肇事
    致人死傷逃逸之犯意甚明。（二）又被告在民族西路、大龍街口酒後駕車超速行
    駛、未注意車前狀況而撞及告訴人吳姍書、吳鴻書之事實，業據告訴人吳姍書、
    吳鴻書指訴綦詳，並有交通事故談話記錄表三件、道路交通事故調查報告表二件
    、交通事故補充資料表、交通事故研判表、台北市政府警察局舉發違反道路交通
    管理事件通知單、酒精濃度測試單各一件附卷可稽。而吳鴻書及吳姍書確受有如
    事實欄所載之傷害，亦有馬偕紀念醫院診斷證明書二紙在卷可憑。按汽車行車速
    度在市區道路不得超過時速四十公里，汽車駕駛人飲酒後其所吐氣所含酒精成分
    超過每公升零點二五毫克時不得駕車，汽車行駛時，駕駛人應注意車前狀況，並
    隨時採取必要之安全措施，道路交通安全規則第九十三條第一項第一款、第一百
    十四條第二款、第九十四條第三款定有明文。被告自承當時其時速為四十至五十
    公里，事發時其因低頭撿物未看到故肇事等語，然由事故現場圖觀之，被告車輛
    之煞車痕長達二十點一公尺，當時現場即民族西路為乾燥柏油路面，而三年以上
    乾燥瀝青路面，時車時速五十五公里時煞車距離為十七公尺、六十公里時煞車距
    離為二十點二公尺，有前司法行政部六十二年五月九日（62）函行決字第四六四
    號函轉交通部安全督導會訂五四教導登（62）字第二三二號函所附之「一般公路
    汽車煞車距離、行車速度對照表」可資參照。則被告煞車痕達二十點一公尺，其
    時速至少超過五十五公里，其有超速行駛甚明。又依當時情況為夜間有照明之陰
    天，該處復為鋪裝柏油之乾燥路面，有前揭道路交通事故調查報告表二件在卷可
    參，並無不能注意之狀況，被告竟因低頭撿物未注意車前狀況且因酒後行車失控
    肇事，其於本件事故確有過失至明，且被告之過失與告訴人之傷害間，顯有相當
    因果關係。（三）再被告於酒後於上開時地駕駛自小客車，業據其於審理時自承
    不諱，於肇事後呼氣酒精濃度已達每公升零點九五毫克，亦有酒精測試單一件在
    卷可證。經查酒後呼氣濃度達每公升零點五毫克時將影響駕駛，當呼氣濃度達每
    公升零點七五毫克時，將造成思考、個性及行為改變，當呼氣濃度達每公升一點
    零毫克，將造成中度中毒，而有步態不穩、噁心嘔吐、精神混惑不清等症狀，有
    行政院國軍退除役官兵輔導委員會台北榮民總醫院函一件可參，被告酒精濃度測
    試已達每公升零點九五毫克，且其因酒醉駕車肇事，顯已不能安全駕駛動力交通
    工具甚明。本件事證明確，被告犯行洵堪認定。是上訴人仍執前詞否認有肇事逃
    通等而上訴，自為無理由。再本件被告酒後不能安全駕駛仍駕車，肇事後逃逸又
    超速行駛，且忽視他人安全低頭撿物再肇事故，其過失程度非輕肇事後復飾詞卸
    責，犯後態度不佳，又迄未與告訴人吳姍書、吳鴻書和解等情，原審因而量處如
    前述之刑，並定其應執行之刑為有期徒刑九月，且就就罰金部分諭知易服勞役之
    折算標準，其量刑並無過重之處，是被告請求從輕量刑為無理由，另被告致被害
    人陳凱詠受傷部分，業據被害人甲○○於原審撤回其告訴，並經原審就此部分判
    決不受理，就此部分之判決對被告並無不利，被告上訴一併就此聲明不服，其此
    部分之上訴為不合法，應予駁回。
三、據上論斷，應依刑事訴訟法第三百七十三條、第三百六十八條，判決如主文。
本案經檢察官鄭龍照到庭執行職務。
中      華      民      國    八十九    年      八      月      四      日
                              臺灣高等法院刑事第十庭
                                  審判長法  官  蔡  長  溪
                                        法  官  楊  貴  志
                                        法  官  溫  耀  源
右正本證明與原本無異。
如不服本判決應於收受送達後十日內向本院提出上訴書狀，其未敘述上訴之理由者並
得於提起上訴後十日內向本院補提理由書（均須按他造當事人之人數附繕本）。
                                        書記官  陳  明  琴
中      華      民      國    八十九    年      八      月      七      日


司法院資訊處製作；財團法人民間司法改革基金會備份。
